【裁判字號】    92,訴,784
【裁判日期】    920409
【裁判案由】    毒品危害防制條例
【裁判全文】
臺灣臺中地方法院刑事判決                          九十二年度訴字第七八四號
    公  訴  人  臺灣臺中地方法院檢察署檢察官
    被      告  甲○○
右列被告因毒品危害防制條例案件，經檢察官提起公訴（九十二年度毒偵字第四八五
號），本院判決如左：
    主  文
甲○○連續施用第一級毒品，處有期徒刑壹年，扣案之第一級毒品海洛因捌小包（毛
重肆點貳公克，淨重貳點伍公克）沒收銷燬之；又施用第二級毒品，處有期徒刑柒月
，扣案之寶特瓶吸食器壹只、玻璃球吸食器壹只均沒收。應執行有期徒刑壹年陸月，
扣案之第一級毒品海洛因捌小包（毛重肆點貳公克，淨重貳點伍公克）沒收銷燬之，
扣案之寶特瓶吸食器壹只、玻璃球吸食器壹只均沒收。
     事  實
一、甲○○前因施用毒品案件，經送觀察勒戒後，認有繼續施用之傾向，經強制戒治
    期滿後，由臺灣高雄地方法院檢察署檢察官於民國（下同）八十九年十二月二十
    七日以八十九年度戒毒偵字第一三九一號為不起訴處分確定；其後又因施用第一
    、二級毒品案件，由臺灣彰化地方法院檢察署檢察官提起公訴並聲請強制戒治，
    而於九十一年四月三十日經臺灣彰化地方法院以九十一年度訴字第七四號判處應
    執行有期徒刑一年四月確定（尚未執行），而強制戒治部分亦經同院裁定令入戒
    治處所施以強制戒治一年，再經同院裁定停止戒治，所餘戒治期間（九十一年十
    月三日至九十二年二月二十六日）付保護管束。詎甲○○於前揭付保護管束期間
    ，仍不知悔改，並基於施用第一級毒品海洛因之概括犯意，自九十一年十月三日
    停止戒治出所後起至九十二年一月二十八日二十時許止，在彰化縣和美鎮○○路
    ○段二二四巷二二號住處及臺中縣大肚鄉○道○號○路王田交流道南向入口匝道
    路肩等地，以將海洛因摻入香煙中施用之方式，連續施用第一級毒品海洛因多次
    ，平均一天施用一次；另基於施用第二級毒品安非他命之犯意，於九十二年一月
    二十八日十九時許，在臺中縣大肚鄉○道○號○路王田交流道南向入口匝道路肩
    ，以吸食器施用之方式，施用第二級毒品安非他命一次。嗣於九十二年一月二十
    八日二十一時三十分許，甲○○乘坐由何誌鈞所駕駛之車牌號碼二Ｒ─七二七三
    號自小客貨車停在臺中縣大肚鄉○道○號○路王田交流道南向入口匝道路肩時為
    警查獲，並扣得第一級毒品海洛因八小包（毛重四‧二公克，淨重二‧五公克）
    及甲○○所有用以施用第二級毒品安非他命所用之寶特瓶吸食器、玻璃球吸食器
    各一只。
二、案經內政部警政署國道公路警察局第三警察隊報請臺灣臺中地方法院檢察署檢察
    官偵查起訴。
    理  由
一、右揭事實，業據被告甲○○於本院審理中坦承不諱，核與證人何誌鈞證述之情節
    大致相符，另被告於為警查獲後經採集其尿液送驗，結果亦呈甲基安非他命及嗎
    啡陽性反應，此有彰化縣衛生局煙毒尿液檢驗成績書一紙附卷可稽，復有第一級
    毒品海洛因八小包（毛重四‧二公克，淨重二‧五公克）及寶特瓶吸食器、玻璃
    球吸食器各一只扣案可資佐證，而上開毒品經國道公路警察局第三警察隊以聯勤
    二０四廠製造之煙毒檢驗盒試劑初步檢驗結果，確呈嗎啡、海洛因反應，有該隊
    查獲涉嫌毒品危害防制條例案毒品初步檢驗報告單附卷可稽，堪信其自白與事實
    相符，復有臺灣高雄地方法院檢察署檢察官八十九年度戒毒偵字第一三九一號不
    起訴處分書、臺灣彰化地方法院九十一年度訴字第七四號判決書及臺灣高等法院
    被告全國前案紀錄表附卷可稽，被告犯行堪予認定。
二、核被告所為，係犯毒品危害防制條例第十條第一項之施用第一級毒品罪及第十條
    第二項之施用第二級毒品罪。被告持有第一、二級毒品均係為供其施用，其持有
    之低度行為應為其施用之高度行為吸收，不另論罪。其先後多次施用第一級毒品
    之犯行，時間緊接，所犯係構成要件相同之罪名，顯係基於概括犯意反覆為之，
    為連續犯，依法應論以一罪，並加重其刑。又其前開所犯二罪間，犯罪構成要件
    不同，行為互殊，應予分論併罰。爰審酌被告前曾有施用毒品之犯行，經送觀察
    勒戒及強制戒治後，猶不知悔改，再度施用毒品，惟其於本院審理中已坦承其犯
    行，及其犯罪目的、手段等一切情狀，分別量處如主文所示之刑，並定其應執行
    之刑。扣案之海洛因八小包（毛重四‧二公克、淨重為二‧五公克）係屬第一級
    毒品，爰依毒品危害防制條例第十八條第一項前段規定沒收銷燬之，另扣案之寶
    特瓶吸食器一只、玻璃球吸食器一只，均為被告所有，且供犯施用第二級毒品所
    用之物，爰依刑法第三十八條第一項第二款諭知沒收。
據上論斷，應依刑事訴訟法第二百九十九條第一項前段，毒品危害防制條例第十條第
一項、第二項、第十八條第一項前段，刑法第十一條前段、第五十六條、五十一條第
五款、第三十八條第一項第二款，判決如主文。
中      華      民      國    九十二  年      四        月    九        日
                                臺灣臺中地方法院刑事第一庭
                                    法  官    郭  瑞  祥
右正本證明與原本無異。
如不服本判決，應於判決送達後十日內向本院提出上訴狀，上訴於臺灣高等法院臺中
分院( 須附繕本 )。
                                          書記官
中    華    民    國      九十二      年       四      月     十    日
如不服本判決，應於判決送達後十日內向本院提出上訴狀，上訴於臺灣高等法院臺中
分院( 須附繕本 )。
附錄論罪科刑法條
毒品危害防治條例第十條第一、二項


司法院資訊處製作；財團法人民間司法改革基金會備份。
